【裁判字號】    95,仲聲,8
【裁判日期】    951120
【裁判案由】    仲裁判斷裁定認可
【裁判全文】
臺灣臺北地方法院民事裁定               95年度仲聲字第8號
聲  請  人  乙○○○○○ ○○.
法定代理人  甲○○○○○○○ .
訴訟代理人  蔡兆誠律師
            陳芳俞律師
相  對  人  丙○○
上列當事人間聲請仲裁判斷裁定認可事件，本院裁定如下：
    主  文
美國仲裁協會（American Arbitration Association)仲裁人
Steven A. Certilman於西元二○○四年八月五就案件編號第
26-49-04號關於聲請人與相對人間加盟合約爭議事項所為之終局
仲裁判斷，准予承認。
聲請費用由相對人負擔。
    理  由
一、本件聲請意旨略以：聲請人乙○○○○○ ○○○○○○○○○○○○○ ○○○○係
    依荷蘭法律設立，以授權經營「Subway」商標於三明治加盟
    店之國際性公司，聲請人與相對人於西元2001年12月12日簽
    訂數特許經營加盟契約（下稱系爭契約），授權相對人於台
    灣地區經營5家加盟店，依系爭契約第2條、第5條第i項之約
    定，相對人於加盟期間，原應給付加盟店總營收金額8%之權
    利金及總營收金額3.5%之廣告費予聲請人，詎聲請人拒不給
    付，聲請人乃依約終止系爭契約，並於西元2004年2月25日
    向美國仲裁協會就相對人積欠之上開權利金、廣告費用，及
    終止加盟合約後相對人應遵行之事項聲請仲裁，該協會並於
    同年8月5日作成本件仲裁判斷，為此爰依仲裁法第47條、第
    48條、第52條及非訟事件法第8條第2項規定檢具相關文件請
    求裁定承認本件之仲裁判斷等語。
二、相對人辯以：聲請人聲請本件仲裁，並未依仲裁法第48條第
    2項之規定提出該條第1項文件之中譯本，且聲請人就仲裁人
    之選定及仲裁程序應通知事項，亦未通知相對人，相對人無
    從參與仲裁程序，是本件之仲裁程序顯欠正當性，是聲請人
    之聲請應予駁回等語。
三、按「外國仲裁判斷之聲請承認，應向法院提出聲請狀，並附
    具下列文件︰……三、仲裁判斷適用外國仲裁法規、外國仲
    裁機構仲裁規則或國際組織仲裁規則者，其全文。」、「當
    事人聲請法院承認之外國仲裁判斷，有下列各款情形之一者
    ，法院應以裁定駁回其聲請︰一、仲裁判斷之承認或執行，
    有背於中華民國公共秩序或善良風俗者。二、仲裁判斷依中
    華民國法律，其爭議事項不能以仲裁解決者。外國仲裁判斷
    ，其判斷地國或判斷所適用之仲裁法規所屬國對於中華民國
    之仲裁判斷不予承認者，法院得以裁定駁回其聲請。」、「
    當事人聲請法院承認之外國仲裁判斷，有下列各款情形之一
    者，他方當事人得於收受通知後二十日內聲請法院駁回其聲
    請︰一、仲裁協議，因當事人依所應適用之法律係欠缺行為
    能力而不生效力者。二、仲裁協議，依當事人所約定之法律
    為無效；未約定時，依判斷地法為無效者。三、當事人之一
    方，就仲裁人之選定或仲裁程序應通知之事項未受適當通知
    ，或有其他情事足認仲裁欠缺正當程序者。四、仲裁判斷與
    仲裁協議標的之爭議無關，或逾越仲裁協議之範圍者。但除
    去該部分亦可成立者，其餘部分，不在此限。五、仲裁庭之
    組織或仲裁程序違反當事人之約定；當事人無約定時，違反
    仲裁地法者。六、仲裁判斷，對於當事人尚無拘束力或經管
    轄機關撤銷或停止其效力者。」仲裁法第48條第1項第3款、
    第49條、第50條分別定有明文。
四、經查：
（一）依系爭契約第10條第a項之約定：若雙方於收到爭議通知
      後30天內沒有解決爭議，任何一方可以依同條條款聲請仲
      裁，又同條第c項約定：雙方仲裁爭議應遵照聯合國國際
      貿易法規與法律仲裁委員會規則進行仲裁，有系爭契約可
      按（證物外放），足見本件仲裁應適用之外國法規為聯合
      國國際貿易法委員會仲裁規則，而聲請人已於民國95年11
      月3日依仲裁法第48條第1項第3款之規定提出該規則之全
      文（含中譯文），亦有該規則之全文（含中譯文）在卷可
      憑。
（二）相對人另辯以：聲請人就仲裁人之選定及仲裁程序應通知
      事項，並未通知相對人，相對人無從參與仲裁程序，本件
      仲裁，顯欠缺程序正當性等語，惟聲請人於美國提出仲裁
      聲請時，包括選定仲裁人及其他事項之通知，悉經仲裁機
      構以國際掛號快遞送達於相對人位於台北縣新店市○○路
      123巷18號4樓處所，並由其母代為收受，此亦有美國爭議
      協調中心人員所出具，經由康乃狄克州務卿見證及駐紐約
      台北經濟文化辦事處驗證之證明書在卷可憑，顯見相對人
      於上開仲裁程序已受有適當之通知，故相對人此部分之所
      辯，仍不足採。
（三）此外，本件仲裁經核亦無上述仲裁法第49條、第50條所列
      應予駁回之各款情形。
五、從而，聲請人聲請本院裁定承認美國仲裁協會（American
    Arbitration Association)仲裁人Steven A. Certilman於
    西元二○○四年八月五就案件編號第26-49-04號關於聲請人
    與相對人間加盟合約爭議事項所為之終局仲裁判斷，為有理
    由，應予准許。
六、爰裁定如主文。
中    華    民    國    95    年    11    月    20    日
                  民事第四庭    法  官  陳邦豪
以上正本係照原本作成。
如對本裁定抗告，須於裁定送達後十日之不變期間內，向本院提
出抗告狀。
中    華    民    國    95    年    11    月    20    日
                                書記官  薛德芬


司法院資訊處製作；財團法人民間司法改革基金會備份。
